extension/dictionaries/es-AR.aff
FLAG UTF-8
SFX Ð Y 60
SFX Ð egar iégala egar
SFX Ð egar iégalas egar
SFX Ð egar iégalo egar
SFX Ð egar iégalos egar
SFX Ð r la r
SFX Ð r las r
SFX Ð r lo r
SFX Ð r los r
SFX Ð r dla r
SFX Ð r dlas r
SFX Ð r dlo r
SFX Ð r dlos r
SFX Ð ender iéndela ender
SFX Ð ender iéndelas ender
SFX Ð ender iéndelo ender
SFX Ð ender iéndelos ender
SFX Ð ensar iénsala ensar
SFX Ð ensar iénsalas ensar
SFX Ð ensar iénsalo ensar
SFX Ð ensar iénsalos ensar
SFX Ð entar iéntala entar
SFX Ð entar iéntalas entar
SFX Ð entar iéntalo entar
SFX Ð entar iéntalos entar
SFX Ð errar iérrala errar
SFX Ð errar iérralas errar
SFX Ð errar iérralo errar
SFX Ð errar iérralos errar
SFX Ð etar iétala etar
SFX Ð etar iétalas etar
SFX Ð etar iétalo etar
SFX Ð etar iétalos etar
SFX Ð iar íala iar
SFX Ð iar íalas iar
SFX Ð iar íalo iar
SFX Ð iar íalos iar
SFX Ð obar uébala obar
SFX Ð obar uébalas obar
SFX Ð obar uébalo obar
SFX Ð obar uébalos obar
SFX Ð ocer uécela ocer
SFX Ð ocer uécelas ocer
SFX Ð ocer uécelo ocer
SFX Ð ocer uécelos ocer
SFX Ð oltar uéltala oltar
SFX Ð oltar uéltalas oltar
SFX Ð oltar uéltalo oltar
SFX Ð oltar uéltalos oltar
SFX Ð olver uélvela olver
SFX Ð olver uélvelas olver
SFX Ð olver uélvelo olver
SFX Ð olver uélvelos olver
SFX Ð ontar uéntala ontar
SFX Ð ontar uéntalas ontar
SFX Ð ontar uéntalo ontar
SFX Ð ontar uéntalos ontar
SFX Ð ostrar uéstrala ostrar
SFX Ð ostrar uéstralas ostrar
SFX Ð ostrar uéstralo ostrar
SFX Ð ostrar uéstralos ostrar
SFX Ñ Y 26
SFX Ñ ecer éceme ecer
SFX Ñ ecer écenos ecer
SFX Ñ r me r
SFX Ñ r nos r
SFX Ñ r dme r
SFX Ñ r dnos r
SFX Ñ ender iéndeme ender
SFX Ñ ender iéndenos ender
SFX Ñ entar iéntame entar
SFX Ñ entar iéntanos entar
SFX Ñ errar iérrame errar
SFX Ñ errar iérranos errar
SFX Ñ etar iétame etar
SFX Ñ etar iétanos etar
SFX Ñ iar íame iar
SFX Ñ iar íanos iar
SFX Ñ oltar uéltame oltar
SFX Ñ oltar uéltanos oltar
SFX Ñ olver uélveme olver
SFX Ñ olver uélvenos olver
SFX Ñ ontar uéntame ontar
SFX Ñ ontar uéntanos ontar
SFX Ñ order uérdeme order
SFX Ñ order uérdenos order
SFX Ñ ostrar uéstrame ostrar
SFX Ñ ostrar uéstranos ostrar
SFX Ò Y 22
SFX Ò ecer écele ecer
SFX Ò ecer éceles ecer
SFX Ò r le r
SFX Ò r les r
SFX Ò r dle r
SFX Ò r dles r
SFX Ò egar iégale egar
SFX Ò egar iégales egar
SFX Ò ender iéndele ender
SFX Ò ender iéndeles ender
SFX Ò errar iérrale errar
SFX Ò errar iérrales errar
SFX Ò iar íale iar
SFX Ò iar íales iar
SFX Ò ogar uégale ogar
SFX Ò ogar uégales ogar
SFX Ò ontar uéntale ontar
SFX Ò ontar uéntales ontar
SFX Ò order uérdele order
SFX Ò order uérdeles order
SFX Ò ostrar uéstrale ostrar
SFX Ò ostrar uéstrales ostrar
SFX Ó Y 120
SFX Ó ecer écemela ecer
SFX Ó ecer écemelas ecer
SFX Ó ecer écemelo ecer
SFX Ó ecer écemelos ecer
SFX Ó ecer écenosla ecer
SFX Ó ecer écenoslas ecer
SFX Ó ecer écenoslo ecer
SFX Ó ecer écenoslos ecer
SFX Ó ecer écesela ecer
SFX Ó ecer éceselas ecer
SFX Ó ecer éceselo ecer
SFX Ó ecer éceselos ecer
SFX Ó er émela er
SFX Ó er émelas er
SFX Ó er émelo er
SFX Ó er émelos er
SFX Ó er énosla er
SFX Ó er énoslas er
SFX Ó er énoslo er
SFX Ó er énoslos er
SFX Ó er ésela er
SFX Ó er éselas er
SFX Ó er éselo er
SFX Ó er éselos er
SFX Ó er édmela er
SFX Ó er édmelas er
SFX Ó er édmelo er
SFX Ó er édmelos er
SFX Ó er édnosla er
SFX Ó er édnoslas er
SFX Ó er édnoslo er
SFX Ó er édnoslos er
SFX Ó er édsela er
SFX Ó er édselas er
SFX Ó er édselo er
SFX Ó er édselos er
SFX Ó iar íamela iar
SFX Ó iar íamelas iar
SFX Ó iar íamelo iar
SFX Ó iar íamelos iar
SFX Ó iar íanosla iar
SFX Ó iar íanoslas iar
SFX Ó iar íanoslo iar
SFX Ó iar íanoslos iar
SFX Ó iar íasela iar
SFX Ó iar íaselas iar
SFX Ó iar íaselo iar
SFX Ó iar íaselos iar
SFX Ó ar ámela ar
SFX Ó ar ámelas ar
SFX Ó ar ámelo ar
SFX Ó ar ámelos ar
SFX Ó ar ánosla ar
SFX Ó ar ánoslas ar
SFX Ó ar ánoslo ar
SFX Ó ar ánoslos ar
SFX Ó ar ásela ar
SFX Ó ar áselas ar
SFX Ó ar áselo ar
SFX Ó ar áselos ar
SFX Ó ar ádmela ar
SFX Ó ar ádmelas ar
SFX Ó ar ádmelo ar
SFX Ó ar ádmelos ar
SFX Ó ar ádnosla ar
SFX Ó ar ádnoslas ar
SFX Ó ar ádnoslo ar
SFX Ó ar ádnoslos ar
SFX Ó ar ádsela ar
SFX Ó ar ádselas ar
SFX Ó ar ádselo ar
SFX Ó ar ádselos ar
SFX Ó olver uélvemela olver
SFX Ó olver uélvemelas olver
SFX Ó olver uélvemelo olver
SFX Ó olver uélvemelos olver
SFX Ó olver uélvenosla olver
SFX Ó olver uélvenoslas olver
SFX Ó olver uélvenoslo olver
SFX Ó olver uélvenoslos olver
SFX Ó olver uélvesela olver
SFX Ó olver uélveselas olver
SFX Ó olver uélveselo olver
SFX Ó olver uélveselos olver
SFX Ó ontar uéntamela ontar
SFX Ó ontar uéntamelas ontar
SFX Ó ontar uéntamelo ontar
SFX Ó ontar uéntamelos ontar
SFX Ó ontar uéntanosla ontar
SFX Ó ontar uéntanoslas ontar
SFX Ó ontar uéntanoslo ontar
SFX Ó ontar uéntanoslos ontar
SFX Ó ontar uéntasela ontar
SFX Ó ontar uéntaselas ontar
SFX Ó ontar uéntaselo ontar
SFX Ó ontar uéntaselos ontar
SFX Ó ordar uérdamela ordar
SFX Ó ordar uérdamelas ordar
SFX Ó ordar uérdamelo ordar
SFX Ó ordar uérdamelos ordar
SFX Ó ordar uérdanosla ordar
SFX Ó ordar uérdanoslas ordar
SFX Ó ordar uérdanoslo ordar
SFX Ó ordar uérdanoslos ordar
SFX Ó ordar uérdasela ordar
SFX Ó ordar uérdaselas ordar
SFX Ó ordar uérdaselo ordar
SFX Ó ordar uérdaselos ordar
SFX Ó ostrar uéstramela ostrar
SFX Ó ostrar uéstramelas ostrar
SFX Ó ostrar uéstramelo ostrar
SFX Ó ostrar uéstramelos ostrar
SFX Ó ostrar uéstranosla ostrar
SFX Ó ostrar uéstranoslas ostrar
SFX Ó ostrar uéstranoslo ostrar
SFX Ó ostrar uéstranoslos ostrar
SFX Ó ostrar uéstrasela ostrar
SFX Ó ostrar uéstraselas ostrar
SFX Ó ostrar uéstraselo ostrar
SFX Ó ostrar uéstraselos ostrar
SFX Ô Y 60
SFX Ô aer áela aer
SFX Ô aer áelas aer
SFX Ô aer áelo aer
SFX Ô aer áelos aer
SFX Ô r la r
SFX Ô r las r
SFX Ô r lo r
SFX Ô r los r
SFX Ô r dla r
SFX Ô r dlas r
SFX Ô r dlo r
SFX Ô r dlos r
SFX Ô cer zla cer
SFX Ô cer zlas cer
SFX Ô cer zlo cer
SFX Ô cer zlos cer
SFX Ô ecir ícela ecir
SFX Ô ecir ícelas ecir
SFX Ô ecir ícelo ecir
SFX Ô ecir ícelos ecir
SFX Ô edir ídela edir
SFX Ô edir ídelas edir
SFX Ô edir ídelo edir
SFX Ô edir ídelos edir
SFX Ô eguir íguela eguir
SFX Ô eguir íguelas eguir
SFX Ô eguir íguelo eguir
SFX Ô eguir íguelos eguir
SFX Ô eír íela eír
SFX Ô eír íelas eír
SFX Ô eír íelo eír
SFX Ô eír íelos eír
SFX Ô entir iéntela entir
SFX Ô entir iéntelas entir
SFX Ô entir iéntelo entir
SFX Ô entir iéntelos entir
SFX Ô erer iérela erer
SFX Ô erer iérelas erer
SFX Ô erer iérelo erer
SFX Ô erer iérelos erer
SFX Ô er la ner
SFX Ô er las ner
SFX Ô er lo ner
SFX Ô er los ner
SFX Ô ertir iértela ertir
SFX Ô ertir iértelas ertir
SFX Ô ertir iértelo ertir
SFX Ô ertir iértelos ertir
SFX Ô ervir írvela ervir
SFX Ô ervir írvelas ervir
SFX Ô ervir írvelo ervir
SFX Ô ervir írvelos ervir
SFX Ô r la ver
SFX Ô r las ver
SFX Ô r lo ver
SFX Ô r los ver
SFX Ô uir úyelas uir
SFX Ô uir úyela uir
SFX Ô uir úyelos uir
SFX Ô uir úyelo uir
SFX Õ Y 28
SFX Õ aber ábeme aber
SFX Õ aber ábenos aber
SFX Õ r me r
SFX Õ r nos r
SFX Õ r dme r
SFX Õ r dnos r
SFX Õ aer áeme aer
SFX Õ aer áenos aer
SFX Õ ecir íceme ecir
SFX Õ ecir ícenos ecir
SFX Õ edir ídeme edir
SFX Õ edir ídenos edir
SFX Õ egir ígeme egir
SFX Õ egir ígenos egir
SFX Õ eguir ígueme eguir
SFX Õ eguir íguenos eguir
SFX Õ erer iéreme erer
SFX Õ erer iérenos erer
SFX Õ erir iéreme erir
SFX Õ erir iérenos erir
SFX Õ er me ner
SFX Õ er nos ner
SFX Õ estir ísteme estir
SFX Õ estir ístenos estir
SFX Õ r me ver
SFX Õ r nos ver
SFX Õ ucir úceme ucir
SFX Õ ucir úcenos ucir
SFX Ö Y 16
SFX Ö aber ábele aber
SFX Ö aber ábeles aber
SFX Ö r le r
SFX Ö r les r
SFX Ö r dle r
SFX Ö r dles r
SFX Ö aer áele aer
SFX Ö aer áeles aer
SFX Ö cer zle cer
SFX Ö cer zles cer
SFX Ö edir ídele edir
SFX Ö edir ídeles edir
SFX Ö er le ner
SFX Ö er les ner
SFX Ö r le ver
SFX Ö r les ver
